【裁判字號】    95,交訴,166
【裁判日期】    951207
【裁判案由】    過失致死等
【裁判全文】
臺灣板橋地方法院刑事判決             95年度交訴字第166號
公  訴  人  臺灣板橋地方法院檢察署檢察官
被      告  丁○○
            乙○○
上列被告因過失致死等案件，經檢察官提起公訴（九十五年度偵
字第二一二八八號），於被告為有罪之陳述後，本院合議庭裁定
由受命法官獨任依簡式審判程序審理，茲判決如下：
    主  文
丁○○從事業務之人，因業務上之過失致人於死，處有期徒刑肆
月，如易科罰金，以新臺幣壹仟元折算壹日。緩刑貳年。
乙○○服用酒類，不能安全駕駛動力交通工具而駕駛，處有期徒
刑肆月，如易科罰金，以新臺幣壹仟元折算壹日。又因過失致人
於死，處有期徒刑伍月，如易科罰金，以新臺幣壹仟元折壹日。
應執行有期徒刑捌月，如易科罰金，以新臺幣壹仟元折壹日。緩
刑貳年。
    事  實
一、丁○○係位於臺北縣鶯歌鎮○○路五七九號「明儒電器行」
    之負責人，平日以駕駛自用小貨車載運電器為其附隨業務，
    為從事駕駛業務之人。其於民國九十五年七月二十二日二十
    時十分許，駕駛車牌號碼為五○三七─ＧＷ號自用小貨車，
    至臺北縣鶯歌鶯桃路五七三號辦理事務之時，原應注意汽車
    在顯有妨害他車通行之處所不得停車，以免妨害他車行駛，
    而依當時情形又無不能注意之情事，竟為圖一時便利而疏未
    注意，將其所駕駛之自用小貨車停放在上址前路邊白線外緣
    ，車身並已佔據機車道。適有乙○○先於同日下午五時許，
    在不詳地點與其兄甲○○及友人一同飲酒，明知酒後已不能
    安全駕駛動力交通工具，竟仍於飲酒後，即騎乘車牌號碼為
    ＱＢＭ─九七二號輕型機車搭載甲○○，沿臺北縣鶯歌鎮○○路往鶯歌方向行駛而來；其本應注意車前狀況，隨時採取
    必要之安全措施，且依當時情形並無不能注意之情事，卻因
    不勝酒力，致注意力降低，導致與丁○○停放在上開路段之
    自用小貨車發生撞擊而人車倒地，甲○○雖緊急送醫急救，
    仍因頭部外傷、顱內出血而不治死亡。
二、案經臺北縣政府警察局三峽分局移送臺灣板橋地方法院檢察
    署檢察官偵查起訴。
    理  由
一、上揭犯罪事實，業據被告丁○○、乙○○均自白明確，並有
    臺北縣政府警察局三峽分局道路交通事故當事人酒精測定紀
    錄表乙份、道路交通事故調查報告表(一)、(二)及現場圖各乙份
    、拍攝現場及肇事車輛之相片十六幀、車籍作業系統查詢認
    可資料報表二份、堪認被告上開自白應與事實相符。又被害
    人甲○○因本件車禍而人車倒地後，經送醫急救後，仍因頭
    部外傷導致顱內出血而不治死亡，此經臺灣板橋地方法院檢
    察署檢察官督同法醫師相驗屬實，並製有相驗筆錄、相驗屍
    體證明書及驗斷書可考。是以本件事證已臻明確，被告如事
    實欄所載之犯罪事實已堪認定，應予依法論科。
二、核被告丁○○其所為，係犯刑法第二百七十六條第二項之業
    務過失致人於死。被告乙○○所為，係犯刑法第一百八十五
    條之三服用酒類不能安全駕駛動力交通工具而駕駛之公共危
    險罪，及同法第二百七十六條第一項之過失致人於死；其所
    犯上開公共危險罪及過失致人於死罪二罪間，犯意各別，行
    為互殊，罪名有異，應予分論併罰；而被告乙○○酒醉駕車
    ，因而致人受傷，所犯過失致人於死罪應依道路交通管理處
    罰條例第八十六條第一項規定加重其刑。又被告二人肇事後
    在有偵查犯罪職權之機關尚不知何人為肇事者前，即主動向
    到場處理之臺北縣政府警察局永和分局永和交通分隊員警坦
    承肇事接受偵訊自首，此有臺北縣政府警察局三峽分局道路
    交通事故肇事人自首情形紀錄表二份在卷可憑，本院審酌其
    等情狀，認應就所犯業務過失致人於死罪與過失致人於死罪
    部分，依刑法第六十二條前段之規定減輕其刑，被告乙○○
    部分並應先加重後減輕之。
三、爰審酌被告丁○○、乙○○二人均無前科，有臺灣高等法院
    被告全國前案紀錄表乙份在卷可佐，素行良好，教育程度分
    別為高級職業學校與國民中學畢業（參警詢筆錄教育程度欄
    ），而酒後駕車之危害及酒後不應駕車之觀念，已透過學校
    教育、政令宣導及各類媒體廣為介紹傳達各界週知多年，被
    告乙○○對於酒後不能駕車，及酒醉駕車之危險性，應有相
    當之認識，詎其明知飲酒後，不能安全駕駛，猶駕車上路，
    顯心存僥倖，並乏尊重其他用路人生命、財產安全之觀念，
    甚為可訾，其過咎程度較被告丁○○為重，而被告丁○○違
    反交通安全規則而任意停車，無視他人行車之便利與安全，
    亦屬可議，其等行為並造成被害人死亡而無可挽回之遺憾結
    果，惟二人於偵審中均能坦認犯行並深具悔意，被告乙○○
    之行為亦同造成失去至親之痛苦結果，實質上亦對其心理發
    生極大之儆懲作用，而被告丁○○復已與被害人成立民事上
    和解，此據被害人之母丙○○到庭陳述明確，並有和解書乙
    份在卷足稽，另被告乙○○亦自行向財團法人臺灣兒童暨家
    庭扶助基金會臺北縣分事務所捐款新臺幣三萬元，以示懺悔
    之意，有該會出具之收據乙紙存卷可按，其等犯罪後態度尚
    稱良好等一切情狀，分別量處如主文所示之刑及諭知易科罰
    金之折算標準，並就被告乙○○部分定其應執行之刑，以資
    儆懲。又被告二人前均未曾受有期徒刑以上刑之宣告，此有
    臺灣高等法院被告全國前案紀錄表二件附卷可稽，其等因一
    時疏失，偶罹刑典，事後已坦承犯行，深具悔意，其經此刑
    之宣告後，應知警惕而無再犯之虞，本院因認俱暫不執行其
    刑為當，均予以宣告緩刑二年，以啟自新。
據上論結，應依刑事訴訟法第二百七十三條之一第一項、第二百
九十九條第一項前段，道路交通管理處罰條例第八十六條第一項
、刑法第一百八十五條之三、第二百七十六條第一項、第二項、
第六十二條前段、第四十一條第一項前段、第五十一條第五款、
第七十四條第一項第一款，刑法施行法第一條之一第一項、第二
項，判決如主文。
本案經檢察官曾文鐘到庭執行職務。
中    華    民    國    95    年    12    月    7     日
                    交通法庭  法  官  楊  博  欽
以上正本證明與原本無異
如不服本判決應於送達後十日內向本院提出上訴狀
                              書記官  李  慈  容
中    華    民    國    95    年    12    月    7     日
附錄本案論罪科刑法條全文：
刑法第一百八十五條之三：
  服用毒品、麻醉藥品、酒類或其他相類之物，不能安全駕駛動
  力交通工具而駕駛者，處一年以下有期徒刑、拘役或三萬元以
  下罰金。
中華民國刑法第二百七十六 條
  因過失致人於死者，處二年以下有期徒刑、拘役或二千元以下
  罰金。
  從事業務之人，因業務上之過失犯前項之罪者，處五年以下有
  期徒刑或拘役，得併科三千元以下罰金。


司法院資訊處製作；財團法人民間司法改革基金會備份。
